# 境外子公司

提问人：709046552 时间：2018-02-28 16:08:34
陈版，我公司设置境外子公司，子公司应该按照当地准则记账还是中国会计准则记账？

回答人：chenyiwei
一般理解应遵循当地准则，法定报表依据当地准则编制，向境内母公司报送的信息可根据母公司要求进行准则差异转换后按境内准则格式报送。

提问人：709046552 时间：2018-03-01 08:26:59
向境内母公司报送的时候，直接调整报表就可以了是吧。不用再把境外单位账务从新按照国内会计准则记一遍账了吧。

回答人：chenyiwei
一般理解是这样。但也要看境内母公司的要求。